臺灣南投地方法院民事判決
110年度訴字第82號
原      告  竑政企業有限公司

法定代理人  廖竑傑  
訴訟代理人  廖政雄  
被      告  國防部軍備局生產製造中心第二０九廠

法定代理人  王文宏  
訴訟代理人  王庭鴻律師
複  代理人  賴銘耀律師
上列當事人間請求履行契約事件，本院於民國111年5月31日言詞
辯論終結，判決如下：
    主  文
原告之訴及假執行之聲請均駁回。
訴訟費用由原告負擔。
    事實與理由　　
一、原告起訴主張略以：
　㈠被告於民國108年9月27日辦理「3號白傘繩乙項」招標案（下
    稱系爭招標案），由原告以決標金額新臺幣（下同）486,87
    5元得標，嗣兩造於108年10月4日簽立「國防部軍備局生產
    製造中心第二０九廠訂購軍品契約（購案編號JK08013P084PE
    ）」（下稱系爭契約），並由原告繳納履約保證金24,344元
    予被告。又原告依系爭契約第7條約定於履約期限內交付3號
    白傘繩(下稱系爭貨品)，經被告目視檢查通過後送至財團法
    人紡織產業綜合研究所(下稱紡織研究所)進行儀器化驗並出
    具試驗報告，嗣被告於109年9月8日以備二九物字第1090011
    102號函系爭貨品經複驗二次仍不合格且被告不同意減價收
    受，依系爭契約中清單備註第16條第4項規定解除系爭契約
    並依系爭契約第11條第3款沒收全部履約保證金及依法檢討
    刋登政府採購公報與逾期計罰求償。
　㈡再者，兩造係以軍備局生產製造中心209廠購案契約檢驗項目
    單（下稱檢驗項目單）所載之規格PIA-C-5040C TABLEI（-5
    ）TYPEIII（Yarns）作為兩造契約約定之標準，嗣經原告於
    109年1月17日建請被告將PIA-C-5040C TABLEI（-5）TYPEII
    I（Yarns），改為PIA-C-5040F TABLEI（-5）TYPEIII（Yar
    ns）新版規格，業經被告同意。又依檢驗項目單注意事項第
    9條，因上開PIA-C-5040C規格未有明確標示，且公差部分會
    影響系爭傘繩之製造、組合，故應以CNS2460檢測方式進行
    檢驗；復依110年1月15日經濟部標準檢驗局經標一字000000
    00000號函略以：CNS2460的丹尼差異率及丹尼變異率之品質
    規定及試驗方法無問題，其適用範圍為「各種加工方法所產
    製不同型之尼龍絲狀纖維加工紗」，故不適用於貴公司之白
    傘繩產品等語。足見CNS2460之檢測方式係以未加工前之紗
    絲為丹尼數之檢驗，並不適用於成品之檢驗，若欲為成品檢
    驗，需先解撚為單一紗絲，方可依CNS2460檢測。因此，系
    爭貨品為成品，其檢測方式應將傘繩解撚成為單一紗絲，再
    以CNS2460檢測方式檢驗，或直接以未加工之前的紗絲檢驗
    其丹尼數，始為正確之檢測方式，不得逕以成品依CNS2460
    檢測。
　㈢然而，紡織研究所未將系爭貨品解撚為單一紗絲，逕以CNS24
    60檢測方式進行檢驗，導致檢測結果未符合CNS2460單一紗
    絲之規格，致系爭貨品之編織結構丹尼數為1186（D）、119
    1（D），超過系爭契約所定1050（D）正負5.5%（即992.25-
    1107.75）之範圍，檢測項目呈現不合格。嗣原告於109年1
    月5日將系爭貨品交由台灣檢驗科技股份有限公司(下稱SGS)
    檢驗並將系爭貨品解撚為單一紗絲後，始依CNS2460檢測方
    式檢驗，檢驗結果為1105.2（D），則系爭貨品應符合系爭
    契約所定之規格標準。因此，系爭貨品既非不合格，則被告
    以前開事由向原告為解除契約自非合法，被告即得依系爭契
    約第5條第1項第6款之約定請求被告給付486,875元及營業稅
    24,344元並返還履約保證金24,344元，合計535,563元。並
    聲明：被告應給付原告535,563元及自民事起訴狀繕本送達
    翌日起至清償日止，按年息百分之5計算之利息。
二、被告則抗辯略以：
　㈠依檢驗項目單注意事項第5條第3項之規定，系爭貨品應由兩
    造共同執行委外檢驗，委外之檢驗報告最終結果由被告依系
    爭契約判定，系爭貨品經採樣送檢驗時，原告亦有派員共同
    送至紡織研究所委託檢測，則紡織研究所承辦人員向兩造說
    明檢測方法時，原告已知悉系爭貨品之檢測方式，且當時並
    未表示反對之意思表示，足見兩造均同意檢測方式依紡織研
    究所說明之方式進行，嗣紡織研究所於108年12月12日、109
    年2月10日、109年6月17日出具之檢驗報告，均認系爭貨品
    之編織結構與系爭契約約定之規格不符。
　㈡又檢驗項目單注意事項第9條係約定於未標示公差時，對系爭
    貨品尺寸公差訂出規範數值，惟此一約定並非改變系爭貨品
    之檢驗方式，故系爭貨品檢驗方式仍應回歸兩造約定之PIA-
    C-5040F之規格。再者，依紡織研究所主任即證人高瑞宏及S
    GS人員即張家豪之證述，紡織研究所及SGS公司均係依CNS24
    60之檢驗標準，僅檢測方法不同，紡織研究所係就芯線係使
    用未解撚之方式檢測，而SGS公司則應原告之要求並使用解
    撚之方式為檢測，惟系爭貨品於解撚後會影響芯線、紗絲的
    長度及重量，進而影響檢測的丹尼數，以一般正常程序所為
    之檢驗，並不會於解撚後再行檢測。因此，不論紡織研究所
    或SGS，就原告所交付之系爭貨品為檢驗時，為維持檢驗結
    果之正確性，芯線之檢測，毋需先解撚為單一紗絲再為檢驗
    。
　㈢至原告所提SGS之檢驗報告，係自行送請SGS檢驗，並非兩造
    依前述約定由兩造共同委外檢驗之單位，況原告送檢之物品
    與系爭貨品是否相同，亦屬不明，則該檢驗報告自不得作為
    被告驗收時之參考。並聲明：如主文第1 項所示。
三、兩造不爭執之事項：
　㈠兩造於108年10月4日就採購3號白傘繩簽立系爭契約，決標金
    額為486,875元，履約保證金為24,344元，並約定原告應於
    簽約日次日起30日歷天（含）內即108年11月3日前履約，原
    告依系爭契約第7條交付系爭貨品並請被告驗收，被告於109
    年9月8日以備二九物字第1090011102號函表示系爭貨品經驗
    收二次仍不合格，依系爭契約清單備註第16條第4項約定解
    除契約且不同意減價收受，並依系爭契約第11條第3款沒收
    全部履約保證金及依法檢討刋登政府採購公報與逾期計罰求
    償，該函文業經被告於109年9月9日收受。
　㈡被告依CNS2460「各種加工方法所產制不同型之尼龍（聚醯胺
    ）絲狀纖維加工紗」試驗法，並由紡織研究所測試系爭貨品
    。
　㈢原告於109年1月17日建請被告將PIA-C-5040C TABLEI（-5）T
    YPEIII（Yarns），改為PIA-C-5040F TABLEI（-5）TYPEIII
    （Yarns）新版規格，並經被告同意。
　㈣紡織研究所出具108年12月12日試驗報告，被告於108年12月1
    8日依上開試驗報告為書面審查，審查結果關於編織結構之
    檢驗項目，規格為須符合「PIA-C-5040C TABLEI（-5）TYPE
    III（Yarns）要求、芯1050（D）正負10%」、須符合「PIA-
    C-5040C TABLEI（-5）TYPEII要求（伸長百分率）、伸長率
    30%（min）」，該二項之審查結果：不相符。
　㈤紡織研究所出具109年2月10日試驗報告，被告於109年2月13
    日依上開試驗報告為書面審查，審查結果關於編織結構之檢
    驗項目，規格為須符合「PIA-C-5040F TABLEI（-5）TYPEII
    I（Yarns）要求、芯1050（D）正負5.5%」、須符合「PIA-C
    -5040F TABLEI（-5）TYPEII要求（伸長百分率）、伸長率3
    0%（min）」，該二項之審查結果：不相符。
四、兩造爭執之事項：
　㈠原告所交付之系爭貨品，是否符合系爭契約所定「PIA-C-504
    0F TABLEI（-5）TYPEIII（Yarns、Numberofcoreends）之
    規格？試驗報告應以紡織研究所出具之報告（原證8）或SGS
    出具之報告（原證7）或為準？系爭貨品之外層及芯是否應
    先解撚為單一紗絲再為檢測？
　㈡被告於109年9月8日向原告為解除契約之意思表示，是否合法
    ？原告請求被告給付價金486,875元及5%營業稅24,344元並
    返還履約保證金24,344元，合計535,563元，有無理由？
五、本院之判斷： 　　
　㈠兩造於108年10月4日就採購3號白傘繩簽立系爭契約，決標金
    額為486,875元，履約保證金為24,344元，並約定原告應於
    簽約日次日起30日歷天（含）內即108年11月3日前履約。又
    原告於109年1月17日建請被告將PIA-C-5040C TABLEI（-5）
    TYPEIII（Yarns），改為PIA-C-5040F TABLEI（-5）TYPEII
    I（Yarns）新版規格，並經被告同意，嗣原告依系爭契約第
    7條交付系爭貨品並請被告驗收，被告依CNS2460「各種加工
    方法所產制不同型之尼龍（聚醯胺）絲狀纖維加工紗」試驗
    法，並由紡織研究所測試系爭貨品。紡織研究所出具108年1
    2月12日、109年2月10日試驗報告，被告於108年12月18日、
    109年2月13日依上開試驗報告為書面審查，審查結果關於編
    織結構之檢驗項目，規格為須符合「PIA-C-5040C TABLEI（
    -5）TYPEIII（Yarns）要求、芯1050（D）正負5.5%」、須
    符合「PIA-C-5040C TABLEI（-5）TYPEII要求（伸長百分率
    ）、伸長率30%（min）」，該二項之審查結果：不相符。被
    告於109年9月8日以備二九物字第1090011102號函表示系爭
    貨品經驗收二次仍不合格，依系爭契約清單備註第16條第4
    項約定解除契約且不同意減價收受，並依系爭契約第11條第
    3款沒收全部履約保證金及依法檢討刋登政府採購公報與逾
    期計罰求償，該函文業經被告於109年9月9日收受等情，為
    兩造所不爭，堪認屬實。
　㈡系爭契約應兼具買賣及承攬契約之性質： 
　⒈按稱買賣者，謂當事人約定一方移轉財產權於他方，他方支
    付價金之契約；又稱承攬者，謂當事人約定，一方為他方完
    成一定之工作，他方俟工作完成，給付報酬之契約；約定由
    承攬人供給材料者，其材料之價額，推定為報酬之一部，民
    法第345條、第490條分別定有明文。次按「製作物供給契約
    」，係指當事人之一方專以或主要以自己之材料，製成物品
    供給他方，而由他方給付報酬之契約。此項契約之性質，究
    係買賣，抑屬承攬？應依當事人之意思解釋而定。如當事人
    之意思，重在工作之完成（勞務之給付），適用承攬之規定
    ；側重於財產權之移轉者，適用買賣之規定；倘兩者無所偏
    重或輕重不分時，則認為承攬與買賣之混合契約，關於工作
    之完成，適用承攬之規定，關於財產權之移轉，即適用買賣
    之規定。
　⒉經查：兩造於108年10月4日就採購3號白傘繩簽立系爭契約，
    決標金額為486,875元，履約保證金為24,344元，並約定原
    告應於簽約日次日起30日歷天（含）內即108年11月3日前履
    約等情，業如前述；又被告係採購3號白傘繩，並依檢驗項
    目單規定該3號白傘繩之熔點、編織結構、抗光性、抗熱性
    、物理性能（斷裂強度、伸長百分率、每磅長度），並於第
    5條至第9條規定相關檢驗要求，此有檢驗項目單在卷可佐（
    見本院卷第29頁）。故本件採購內容乃著重在3號白傘繩之
    所有權移轉，核屬買賣契約之性質；再者，依檢驗項目單第
    5條至第9條之規定，原告除提供上開3號白傘繩以外，並應
    提出符合檢驗規格之3號白傘繩，故原告上開給付內容，亦
    著重於完成一定工作，故兩造此部分約定應屬承攬契約之性
    質，則系爭契約內容應兼具買賣及承攬契約性質，應分別適
    用買賣及承攬之法律規定。
　㈢原告所交付之系爭貨品，是否符合系爭契約所定「PIA-C-504
    0F TABLEI（-5）TYPEIII（Yarns、Numberofcoreends）之
    規格？試驗報告應以紡織研究所出具之報告（原證8）或SGS
    出具之報告（原證7）或為準？系爭貨品之外層及芯是否應
    先解撚為單一紗絲再為檢測？
　⒈系爭契約於「註」欄約定：「一、驗收方法：按清單、契約
    條款約定辦理；二、餘未盡事宜均按清單、規格、投標須知
    及契約通用條款規定辦理」等語（見本院卷第19頁）；JK08
    013P084PE清單第10條關於檢驗方法約定：「三、儀器化驗
    （含書面審查）：目視檢查合格後，由甲方（即被告）主驗
    人依檢驗項目清單（附件1）「抽樣數」欄位實施抽樣及擇
    定委外檢驗機構，並將所抽樣品及書面文件送交檢驗單位實
    施檢驗及審查，由甲乙雙方（即兩造）共同委外執行檢驗及
    出具檢驗報告，檢驗報告最終結果，由甲方（即被告）依契
    約藍圖進行最終判定。四、不合格處理規定：⑵儀器化驗（
    含書面審查）不合格品項，乙方（即原告）應於限期內完成
    改善、拆除、重作、退貨或換貨（擇一辦理）後重新複驗，
    複驗以2次為限，不實施再驗」等語（見本院卷第26頁）。
    另依檢驗項目單，關於「檢驗項目」欄約定：「一、儀器檢
    驗：檢驗要求須符合注意事項五。⑵編織結構：須符合規格
    「PIA-C-5040F TABLEI（-5）TYPEIII（Yarns、Numberofco
    reends）」、關於注意事項第5條「檢驗要求」約定：⑶乙方
    （即被告）於抽樣時，應書面檢附2家（含）以上具檢驗能
    項目能力之檢測機構名冊，若檢驗機構無法執行檢驗項目儀
    器檢驗之全部項目，可複選具有能力之檢驗機構，由甲方（
    即原告）於製程或成品抽樣選擇相關檢驗機構，甲乙雙方（
    即兩造）再共同執行委外檢驗，委外之檢驗報告最終結果由
    甲方（即原告）依契約判定。第9條：案內藍圖未標示公差
    部分會影響製造、組合者，乙方（即被告）應於得標後交貨
    前（製程中）主動告知甲方（即原告）要求提供正確公差值
    ，如未反映者，甲方（即原告）有權於驗收後實施儀器檢驗
    時對無公差值部分依適當公差值實施判定，…屬於尼龍（聚
    醯胺）纖維加工品項之尺寸公差（有規定者除外），依「CN
    S2460尼龍絲狀纖維加工紗」表1、B級標示公差：丹尼差異
    率本白絲為正負5.5%、染色絲為正負10%」等語（見本院卷
    第29頁）。又原告參加被告採購案之投標，對於廠商之責任
    ，包括刑事、刑事與行政責任，已充分瞭解相關之法令規定
    ，並願確實遵行乙情，亦有切結書1（投標時檢附）在卷可
    參（見本院卷第21頁）。足見本件被告採購之3號白傘繩所
    約定之上開檢驗方法、檢驗項目、檢驗要求，均為原告投標
    時明知且為原告簽訂系爭契約後應履行之義務。
　⒉依紡織研究所委託試驗申請書記載略以：「委託者為原告、
    樣品名稱與規格為3號白傘繩、數量（件）：3捲、試驗項目
    與方法為PIA-C-5040C（嗣兩造合意更改為PIA-C-5040F ）
    、申請日期為109年1月20日」；109年1月20日國防部軍備局
    生產製造中心第209廠委外送驗簽名表記載略以：「送驗品
    項名稱：3號白傘繩、檢驗機構名稱：紡織研究所、乙方公
    司名稱：竑政企業有限公司（會同送驗人員：廖政雄）、甲
    方送驗單位：國防部軍備局生產製造中心第二０九廠（送驗
    人員：李文凱等3人）；109年1月20日授權書記載略以：茲
    授權本公司（即原告）廖政雄先生代表本公司出席軍備局生
    產製造中心第二０九廠（3號白傘繩）、（JK08013P084PE）
    執行委外送驗事宜等語，此有紡織研究所110年10月7日紡所
    檢字第1101083001號函所附上開委託驗試申請書、委外送驗
    簽名表、授權書等附卷可稽（見本院卷第277頁至第282頁）
    。足見兩造於109年1月20日已依JK08013P084PE清單第10條
    檢驗方法所定儀器化驗方法，先由被告之主驗人依檢驗項目
    清單對於原告所交付之系爭貨品實施抽樣3捲並擇定紡織研
    究所為委外檢驗機構後，即將所抽樣品及書面文件送交紡織
    研究所檢驗單位實施檢驗及審查，乃由兩造共同委外執行檢
    驗並出具檢驗報告，檢驗報告最終結果，應由被告依契約藍
    圖進行最終判定，而若有不合格之情形，原告應於限期內完
    成改善、拆除、重作、退貨或換貨（擇一辦理）後重新複驗
    ，複驗以2次為限，且不實施再驗。故本件之試驗報告應以
    紡織研究所出具之報告為依據，尚難認可由原告恣意變更委
    由其他機構檢驗。
　⒊又紡織研究所出具108年12月12日、109年2月10日試驗報告，
    被告於108年12月18日、109年2月13日依上開試驗報告為書
    面審查，審查結果關於編織結構之檢驗項目，規格為須符合
    「PIA-C-5040F TABLEI（-5）TYPEIII（Yarns）要求、芯10
    50（D）正負5.5%」、須符合「PIA-C-5040C TABLEI（-5）T
    YPEII要求（伸長百分率）、伸長率30%（min）」，該二項
    之審查結果：不相符等情，業如前述；另依紡織研究所出具
    109年6月17日試驗報告及被告於109年6月29日依上開試驗報
    告為書面審查之資料所示（見本院卷第119頁至第121頁），
    審查結果關於編織結構之檢驗項目，規格為須符合「PIA-C-
    5040F TABLEI（-5）TYPEIII（Yarns）要求、芯1050（D）
    正負5.5%」、審查結果：不相符，其餘檢驗項目均相符。則
    兩造共同委外執行由紡織研究所檢驗並出具檢驗報告，檢驗
    報告最終結果，已由被告依契約進行最終判定編織結構之檢
    驗項目有不合格之情形，且就系爭貨品亦已實施2次複驗，
    即不實施再驗等情，洵堪認定。
　⒋原告雖主張系爭貨品為成品，其檢測方式應將傘繩解撚成為
    單一紗絲，再以CNS2460檢測方式檢驗，或直接以未加工之
    前的紗絲檢驗其丹尼數，始為正確之檢測方式，不得逕以成
    品依CNS2460檢測，惟紡織研究所未將系爭貨品解撚為單一
    紗絲，其檢測方法有誤，導致檢測結果，故應採SGS之檢驗
    報告結果等等。然而：
　⑴證人即紡織研究所主任高端宏證稱：其負責工作內容為檢驗
    ，並有受託本件檢驗，且由於受託時所檢附之PIA-C-5040F
    美軍規格供參考，惟該規格並非很仔細，而因系爭貨品超過
    15D 以上非常多，故只要是纖維、尼龍絲，均可以使用CNS2
    460檢測。因此，紡織研究所引用CNS2460 作為丹尼數檢測
    並曾向委託者說明此情形且取得同意。又丹尼數之檢驗過程
    會將產品編織結構拆解，大約拆解30公分的長度及20根細絲
    ，將該20根芯線加起來的長度秤重，再去換算成每9 千公尺
    之重量，就可以出具丹尼數報告。上開所述的拆解與解撚不
    同，芯線係由3 股細絲撚在一起，所以就是要將3 股細絲所
    撚成之芯線，大約有20條芯線來秤重量，再去換算成9 千公
    尺的重量；如果將3股細絲解撚後，相關長度其重量都會受
    到影響，故不建議先解撚再檢測等語（見本院卷第265頁至
    第270頁）。足見紡織研究所依CNS2460檢測前已向兩造說明
    並取得同意，且在檢測時若將芯線解撚成3股細絲，相關長
    度及重量都會受到影響，故不建議以此方式檢測，而係將編
    織好的結構拆解成20條芯線及30公分的長度為丹尼數檢驗。
　⑵另證人即SGS負責紡織品檢測之人員張家豪亦證稱：SGS有受
    原告委託檢測系爭貨品之丹尼數，檢測方法為CNS2460並因
    原告要求先將芯線裡的三股細絲先解撚後再為檢測，但通常
    客戶未要求，即不會解撚測試，因為解撚過程有可能影響單
    位的長度及重量等語（見本院卷第439頁至第444頁）。足見
    若先將芯線裡的三股細絲先解撚為檢測，解撚過程有可能影
    響單位的長度及重量，SGS係因原告之要求始先解撚再為檢
    測。
　⑶由上開二位證人之證述，不論係紡織研究所或SGS原則上均係
    依CNS2460檢測，且在檢測前為避免影響原來的長度及重量
    ，乃不會先將芯線解撚成單一紗絲作檢測。是原告主張紡織
    研究所將未解撚之芯線解撚成單一紗絲即逕為檢測乃為錯誤
    之檢測方法，即屬有疑。況SGS並非兩造共同委外執行檢驗
    之機構一節，業如前述，則SGS出具之檢驗報告縱認依原告
    所主張應先將芯線解撚成單一紗絲作為檢測，該檢驗報告亦
    非得為被告逕採為書面審查之依據。
　⒌基上，本件試驗報告應以兩造共同執行委託檢驗機構即紡織
    研究所出具之報告為準，而依上開報告所示，系爭貨品之編
    織結構經複驗2次仍未符合系爭契約所定「PIA-C-5040F TAB
    LEI（-5）TYPEIII（Yarns、Numberofcoreends）之規格。
    是被告抗辯系爭貨品經複驗2次仍不合格乙節，應屬有徵。
  ㈣被告向原告解除系爭契約，應屬合法，且原告依系爭契約之
    約定請求被告給付價金及返還履約保證金，為無理由：
  ⒈按買賣因物有瑕疵，而出賣人依前5條之規定，應負擔保之
    責者，買受人得解除其契約或請求減少其價金；但依情形，
    解除契約顯失公平者，買受人僅得請求減少價金。民法第35
    9條定有明文。又按工作有瑕疵者，定作人得定相當期限，
    請求承攬人修補之，承攬人不於期限內修補瑕疵或拒絕修補
    者，定作人得解除契約或請求減少報酬。民法第493條第1項
    、第3項及第494條前段亦分別定有明文。又依系爭契約第12
    條第1項約定：「廠商履約所供應或完成之標的，應符合契
    約規定，無減少或滅失價值或不適於通常或約定使用之瑕疵
    ，且為新品」、同條第10項本文前段約定：「廠商履約結果
    經機關初驗或驗收有瑕疵者，機關得應廠商申請實施再驗（
    測）或要求廠商於○日內（機關未填列者，由主驗人定之）
    改善、拆除、重作、退貨或換貨（以下簡稱改正），辦理複
    驗」、同條第12項第2款約定：「廠商不於期限改正、拒絕
    改正或其瑕疵不能改正，或複驗次數逾2次仍未能改正者，
    機關得終止或解除契約或減少契約價金」等語，此有系爭契
    約在卷足稽（見本院卷第51頁至第53頁）。再者，JK08013P
    084PE清單第16條第4項亦約定：若「目視檢查複驗2次仍不
    合格」或「儀器化驗（含書面審查）複驗2次仍不合格者，
    甲方（被告）得逕行解除或終止契約等語（見本院卷第27頁
    ）。
　⒉原告所交付之系爭貨品，經被告複驗2次後仍認不合格乙節，
    已如前述；又原告於109年7月15日以備二九物字第10900028
    49號函通知本案複驗結果仍不合格，已達清單備註第16條第
    4項規定，被告得辦理終止或解除契約；復於109年9月8日以
    備二九物字第1090011102號函表示系爭貨品經驗收二次仍不
    合格，依系爭契約清單備註第16條第4項約定解除契約且不
    同意減價收受，並依系爭契約第11條第3款沒收全部履約保
    證金及依法檢討刋登政府採購公報與逾期計罰求償，該函文
    業經被告於109年9月9日收受等情，為被告所不爭，且有上
    開函文影本在卷足參（見本院卷第177頁、第185頁）。則被
    告依系爭契約第12條第12項第2款及JK08013P084PE清單第16
    條第4項之約定向原告解除系爭契約，應屬合法。而系爭契
    約既經被告合法解除，則原告依系爭契約第5條第1項第6款
    之約定給付款項486,875元及營業稅24,344元，即非有據。
  ⒊至原告依系爭契約之約定請求被告返還履約保證金24,344元
    等等。惟系爭契約第10條第1 項第2 款約定：「履約保證金
    ，於履約驗收合格且無待解決事項後30日內發還」、同條第
    2 項約定：「因不可歸責於廠商之事由，致終止或解除契約
    或暫停履約者，履約保證金得提前發還」、同條第3 項第4 
    款約定：「因可歸責廠商之事由致全部解除契約者，廠商所
    繳納之全部履約保證金及其孳息不予發還」等語（見本院卷
    第48頁至第49頁）。再者，JK08013P084PE清單第16條第4項
    亦約定：若「目視檢查複驗2次仍不合格」或「儀器化驗（
    含書面審查）複驗2次仍不合格者，甲方（被告）得逕行解
    除或終止契約，並依本案通用條款第11條相關規定沒收相對
    人（即原告）之保證金，充當懲罰性違約金等語（見本院卷
    第27頁）。而原告交付被告之系爭貨品經被告複驗2次後認
    不合格，未符合系爭契約之要求，被告已依約向原告為解除
    全部契約等情，業如前述，則被告依上開約定自得沒收履約
    保證金，是原告請求被告發還履約保證金24,344元，亦非有
    據。
六、綜上所述，原告交付之系爭貨品，經複驗2次仍不合格，故
    原告依系爭契約以上開事由向被告解除契約，自屬合法。從
    而，原告依系爭契約之約定請求被告給付486,875元及營業
    稅24,344元並返還履約保證金24,344元合計535,563元及自
    民事起訴狀繕本送達翌日起至清償日止，按年息百分之5計
    算之利息，為無理由，應予駁回。又原告之訴既經駁回，其
    假執行之聲請，已失所附麗，應併予駁回。
七、本件待證事實已臻明確，兩造其餘之攻擊、防禦方法，經本
    院斟酌後，認均不足以影響本判決之結果，自無逐一詳予論
    駁之必要，併此敘明。
八、訴訟費用負擔之依據：民事訴訟法第78條。　
中　　華　　民　　國　　111 　年　　7 　　月　  1   　日
                  民事第二庭  法　官　鄭順福
以上正本係照原本作成
如對本判決上訴，須於判決送達後20日內向本院提出上訴狀。如
委任律師提起上訴者，應一併繳納上訴審裁判費。
中　　華　　民　　國　　111 　年　　7 　　月　　1 　　日
                              書記官　施涵雯